【裁判字號】    99,抗,13
【裁判日期】    990210
【裁判案由】    本票裁定
【裁判全文】
臺灣高雄地方法院民事裁定                99年度抗字第13號
抗  告  人  乙○○
相  對  人  中嘉寬頻股份有限公司（原名：科英股份有限公司
            ）
法定代理人  甲○○
上列當事人間本票裁定事件，抗告人對於民國98年12月29日本院
鳳山簡易庭98年度司票字第8542號裁定提起抗告，本院裁定如下
：
    主  文
抗告駁回。
抗告程序費用新台幣壹仟元由抗告人負擔。
    理  由
一、按執票人向本票發票人行使追索權時，得聲請法院裁定後強
    制執行。票據法第123 條定有明文。又本票執票人依上開法
    條之規定，聲法院裁定及抗告法院之裁定，僅依非訟案件程
    序，以審查強制執行許可與否，並無確定實體上法律關係存
    否之效力，如發票人就票據債務之存否有爭執時，應由發票
    人提起確認之訴，以資解決，最高法院56年台抗字第714 號
    、57年台抗字第76號著有判例。再按本票既載明免除作成拒
    絕證書，則執票人聲請裁定准予強制執行時，自毋庸提出已
    為付款提示之證據。且本票執票人依票據法第123 條規定向
    本票發票人行使追索權，聲請法院裁定准予強制執行，係屬
    非訟事件，對於此項聲請所為裁定，僅依非訟事件程序，就
    本票形式上之要件是否具備予以審查為已足。最高法院84年
    度台抗字第22號裁判要旨參照。
二、本件相對人主張：伊執有抗告人為發票人，如原裁定所示之
    本票一紙，並免除作成拒絕證書，詎屆期提示未獲付款，依
    票據法第123條聲請裁定許可強制執行等情，已據提出本票
    一紙為證，原裁定予以准許，即無不合。
三、抗告意旨略以：相對人未曾向抗告人提示系爭本票，且系爭
    本票為申請架設寬頻網路時所簽發交付供為數據機保證金之
    用，現願交還數據機，取回系爭本票等語，惟查系爭本票已
    明確記載免除作成拒絕證書，並免除票據法第89條之通知義
    務等字樣，此有系爭本票在卷可稽（見原審卷），是依前開
    說明，相對人於聲請法院裁定准予強制執行時，自無庸提出
    已為付款提示之證據。又抗告人所稱即使屬實，亦係實體上
    之爭執，應由抗告人另行提起訴訟，以資解決，尚非本件非
    訟程序所得加以審究，仍應為許可強制行之裁定。從而，本
    件抗告並無理由，應予駁回。
四、據上論結，本件抗告為無理由，依非訟事件法第46條、第21
    條第2 項、第24條第1 項，民事訴訟法第495 條之1 第1 項
    、第449 條第1 項、第78條，裁定如主文。
中    華    民    國    99    年    2     月    10    日
                  民事第七庭審判長法  官  林紀元
                                  法  官  黃悅璇
                                  法  官  蘇姿月
正本係照原本作成。
本裁定不得抗告。
中    華    民    國    99    年    2     月    10    日
                                  書記官  林秀敏

司法院資訊處製作；財團法人民間司法改革基金會備份。
